【裁判字號】    97,易,363
【裁判日期】    970530
【裁判案由】    違反毒品危害防制條例
【裁判全文】
臺灣雲林地方法院刑事判決               97年度易字第363號
公  訴  人  臺灣雲林地方法院檢察署檢察官
被      告  甲○○
上列被告因違反毒品危害防制條例案件，經檢察官提起公訴（96
年度毒偵字第1472號），本院於準備程序進行中，因被告就被訴
事實為有罪之陳述，經告知簡式審判程序意旨，並聽取公訴人及
被告之意見後，本院裁定依簡式審判程序審理，判決如下：
    主  文
甲○○施用第二級毒品，累犯，處有期徒刑陸月，如易科罰金，
以新臺幣壹仟元折算壹日。
    事  實
一、甲○○前於民國91年間，因施用毒品案件，經本院以91年度
    毒聲字第549 號裁定送觀察、勒戒後，認無繼續施用毒品傾
    向，於91年7 月19日執行觀察、勒戒完畢釋放，並由臺灣雲
    林地方法院檢察署檢察官以91年度毒偵字第670 號為不起訴
    處分確定；其於上開觀察、勒戒執行完畢釋放後5 年內，復
    於93年間，因施用第一、二級毒品案件，經本院以93年度訴
    字第259 號各判處有期徒刑7 月、4 月，定應執行刑為有期
    徒刑10月確定，並於94年5 月23日執行完畢。詎其仍不知警
    惕，復基於施用第二級毒品之犯意，於96年8 月12日凌晨2
    時許，在雲林縣大埤鄉尚義村頂巷52號住處，以將甲基安非
    他命置入玻璃球內燒烤而吸食其霧氣之方式，施用第二級毒
    品甲基安非他命1 次。嗣為警於96年5 月12日晚上7 時10分
    許，在雲林縣斗六鎮○○街11號「戲谷網咖店」查獲，並經
    採集尿液送驗呈甲基安非他命陽性反應，始查悉上情。
二、案經雲林縣警察局移送臺灣雲林地方法院檢察署檢察官偵查
    起訴。
    理  由
一、本案被告甲○○所犯係死刑、無期徒刑、最輕本刑為3 年以
    上有期徒刑以外之罪，其於準備程序就前揭被訴事實為有罪
    之陳述，經告知簡式審判程序之旨，並聽取其與公訴人之意
    見後，本院認無不得或不宜改依簡式審判程序進行之情事，
    依刑事訴訟法第273 條之1 第1 項、第284 條之1 規定，裁
    定進行簡式審判程序。
二、上揭犯罪事實，業據被告於本院審理時坦承不諱，而其於96
    年8 月12日經警查獲時所採集之尿液送驗結果，確呈甲基安
    非他命陽性反應，此有臺灣檢驗科技股份有限公司96年8 月
    21日報告編號KＺ000000000000號濫用藥物尿液檢驗報告及真
    實姓名對照表各1 紙在卷可憑，足認被告上開自白與事實相
    符，堪採為認定被告犯罪之證據，是其確有施用第二級毒品
    甲基安非他命1 次之犯行無訛。
三、按犯毒品危害防制條例第10條施用第一、二級毒品之罪者，
    檢察官應聲請法院裁定，令被告入勒戒處所觀察、勒戒，經
    觀察、勒戒後，檢察官依據勒戒處分之陳報，認受觀察、勒
    戒人無繼續施用毒品傾向者，應即釋放，並為不起訴之處分
    ；認受觀察、勒戒人有繼續施用毒品之傾向者，檢察官應聲
    請法院裁定令入戒治處所強制戒治，其期間為6 個月以上，
    至無繼續強制戒治之必要為止，但最長不得逾1 年，強制戒
    治期滿，應即釋放，由檢察官為不起訴之處分。觀察、勒戒
    或強制戒治執行完畢釋放後，5 年內再犯第10條之罪者，應
    依一般刑事訴訟程式予以起訴論罪科刑，此觀諸毒品危害防
    制條例第20條第1 項、第2 項、第23條第1 項、第2 項規定
    自明。而被告若於5 年內已再犯，經依法追訴處罰，縱其第
    3 次（或第3 次以上）再度施用毒品之時間，在初犯經觀察
    、勒戒或強制戒治執行完畢釋放5 年以後，已不合於「5 年
    後再犯」之規定，且因已於「5 年內再犯」，顯見其再犯率
    甚高，原實施觀察、勒戒或強制戒治，已無法收其實效，即
    應依該條例第10條處罰（最高法院95年第7 次刑事庭會議決
    定可資參照）。查被告前於91年間，因施用毒品案件，經本
    院以91年度毒聲字第549 號裁定送觀察、勒戒後，認無繼續
    施用毒品傾向，於91年7 月19日執行觀察、勒戒完畢釋放，
    並由臺灣雲林地方法院檢察署檢察官以91年度毒偵字第670
    號為不起訴處分確定；其於上開觀察、勒戒執行完畢釋放後
    5 年內，復於93年間，因施用第一、二級毒品案件，經本院
    以93年度訴字第259 號各判處有期徒刑7 月、4 月，定應執
    行刑為有期徒刑10月確定之事實，有臺灣高等法院被告前案
    紀錄表1 份在卷可考，則被告再犯本案施用毒品犯行之時間
    ，雖在前次觀察、勒戒執行完畢釋放5 年後，惟其既已於5
    年內再犯，依前揭說明，仍應依法予以論罪科刑。
四、論罪科刑之理由：
  (一)查甲基安非他命係毒品危害防制條例第2 條第2 項第2 款所
    明定之第二級毒品。核被告之所為，係犯毒品危害防制條例
    第10條第2 項之施用第二級毒品罪。被告持有第二級毒品之
    行為，已為其施用之高度行為所吸收，不另論罪。
  (二)被告前因施用第一、二級毒品案件，經本院以93年度訴字第
    259 號各判處有期徒刑7 月、4 月，定應執行刑為有期徒刑
    10月確定，並於94年5 月23日執行完畢，有卷附之臺灣高等
    法院被告前案紀錄表1 份可憑，其於受有期徒刑執行完畢後
    ，5 年以內故意再犯有期徒刑以上之本罪，為累犯，依刑法
    第47條第1 項規定，加重其刑。
  (三)本院審酌被告前因施用毒品案件，經觀察、勒戒及刑之諭知
    、執行後，仍未能戒絕毒品，再犯本案施用毒品罪，顯見其
    意志不堅，有失政府制定毒品危害防制條例之立法美意，惟
    念其犯後坦承犯行，且施用毒品乃自戕身心，尚無危害他人
    等一切情狀，量處如主文所示之刑，並諭知易科罰金之折算
    標準。
據上論斷，應依刑事訴訟法273 條之1 第1 項、第299 條第1 項
前段，毒品危害防制條例第10條第2 項，刑法第11條前段、第47
條第1項、第41條第1 項前段，判決如主文。
本案經檢察官乙○○到庭執行職務。
中    華    民    國    97    年    5     月    30    日
                  刑事第四庭  法  官  曾鴻文
以上正本證明與原本無異。
如不服本判決，應於判決收受後10日內，向本院提出上訴狀（須
附繕本）。
                              書記官  顏錦清
中    華    民    國    97    年    5     月    30    日
附錄本案論罪科刑法條全文：
毒品危害防制條例第10條第2項
施用第二級毒品者，處 3 年以下有期徒刑。


司法院資訊處製作；財團法人民間司法改革基金會備份。
